【裁判字號】    98,交聲,3710
【裁判日期】    981130
【裁判案由】    聲明異議
【裁判全文】
臺灣臺中地方法院交通事件裁定        98年度交聲字第3710號
原處分機關  交通部公路總局臺中區監理所
異  議  人
即受處分人  甲○○
上列異議人即受處分人因違反道路交通管理處罰條例案件，對於
交通部公路總局臺中區監理所中華民國九十八年八月二十四日所
為之處分（中監違字第裁六０—Ｇ七０Ｂ一四０００號）聲明異
議，本院裁定如下：
    主    文
異議駁回。
    理    由
一、原處分機關略以：本件為臺中市警察局交通警察隊於民國九
    十六年十二月十一日，以中市警交字第Ｇ七０Ｂ一四０００
    號違規通知單，逕行舉發異議人即受處分人甲○○所有之車
    牌號碼Ｆ八Ｒ─五三九號重型機車，於同年十一月十四日下
    午九時四十六分，在臺中市○○○路○段一０一號前，因「
    行車限速五十公里，經測時速七十五公里，超速二十五公里
    （超過二十公里，未滿四十公里）」違規，爰依道路交通管
    理處罰條例第四十條、第六十三條第一項第一款之規定，裁
    罰新臺幣（下同）二千元，並記違規點數一點等語。異議人
    即受處分人甲○○則以：伊並未收到違規通知單，請查明何
    人簽收及何人違規駕駛，且事隔一年多才收到裁罰等語而提
    出聲明異議。
二、按汽車駕駛人，行車速度，超過規定之最高時速六十公里以
    內者，處一千二百元以上二千四百元以下罰鍰，並應記違規
    點數一點，道路交通管理處罰條例第四十條、第六十三條第
    一項第一款分別定有明文。
三、經查：（一）本件異議人所有車牌號碼Ｆ八Ｒ─五三九號重
    型機車經舉發超速之違規時間為九十六年十一月十四日，原
    處分機關於九十八年八月二十四日裁決（有原處分機關之裁
    決書一份在卷可稽，見本院卷第三頁），尚未逾行政罰法第
    二十七條第一項所定三年之行政罰裁處權時效期間，先予敘
    明。（二）復按汽車駕駛人之行為，經以科學儀器取得證據
    資料證明其行為違規，當場不能或不宜攔截製單舉發者，得
    逕行舉發，道路交通管理處罰條例第七條之二第一項第七款
    著有明文。本件原舉發機關即臺中市警察局依上揭規定就以
    測速之科學儀器取得之超速照片而為逕行舉發，於法並無不
    合，且上開舉發違反道路交通管理事件通知單，已由原舉發
    機關向異議人之戶籍地址即臺中縣大肚鄉○○路○段五一二
    巷四七之四號郵寄，並於九十六年十二月十七日由異議人之
    子彭瑞霖合法代為收受等情，有臺中市警察局舉發違反道路
    交通事件通知單、送達證書及採證照片各一份（分見本院卷
    第四頁正、反面、第六頁）在卷可稽。異議人辯稱並未收到
    違規通知單之罰單云云，尚無可採。（三）再依前開逕行舉
    發之採證照片所示，明顯可見違規機車之車牌號碼為Ｆ八Ｒ
    ─五三九號，且經測得之時速為七十五公里（限速為時速五
    十公里，超速二十五公里），又上揭車牌號碼Ｆ八Ｒ─五三
    九號重型機車，確為異議人所有無訛，有「車號查詢重型機
    車車籍」一件（見本院卷第十一頁）在卷可考。而按「本條
    例之處罰，受舉發違反道路交通管理事件之受處罰人，認為
    受舉發之違規行為應歸責他人者，應於舉發違反道路交通管
    理事件通知單應到案日期前，檢附相關證據及應歸責人相關
    證明文件，向處罰機關告知應歸責人，處罰機關應即另行通
    知應歸責人到案依法處理。逾期未依規定辦理者，仍依本條
    例各該違反條款規定處罰。」，此為道路交通管理處罰條例
    第八十五條第一項所規定；本件異議人於合法收受舉發違反
    道路交通管理事件通知單後，未於其上所載之應到案日期（
    即九十七年一月十日）之前，向原處分機關陳明其所有前開
    機車之超速違規行為有何應歸責於他人之情事，因而原處分
    機關依前揭道路交通管理處罰條例第八十五條第一項之規定
    對異議人而為裁罰，於法並無不合。（四）綜上所陳，異議
    人前開所辯，尚無可採。原處分機關依道路交通管理處罰條
    例第四十條、第六十三條第一項第一款之規定，對異議人裁
    處罰鍰二千元（依違反道路交通管理事件統一裁罰基準表，
    機車行車速度超過規定之最高時速二十公里以上未滿四十公
    里，且逾應到案期限六十日以上者，應裁處罰鍰二千元），
    並記違規點數一點，並無不合；本件異議為無理由，應予駁
    回。
據上論斷，應依道路交通管理處罰條例第八十七條第二項、道路
交通案件處理辦法第十九條，裁定如主文。
中    華    民    國    98    年    11    月    30    日
                      交通法庭  法  官  李雅俐
上正本證明與原本無異。
如不服本裁定，應於送達後五日內，向本院提出抗告狀。（應附
繕本）
                                書記官  莊金屏
中    華    民    國    98    年    11    月    30    日


司法院資訊處製作；財團法人民間司法改革基金會備份。
